【裁判字號】    90,易,2894
【裁判日期】    901114
【裁判案由】    傷害
【裁判全文】
臺灣臺中地方法院刑事判決                          九十年度易字第二八九四號
    公  訴  人  臺灣台中地方法院檢察署檢察官
    被      告  甲○○
右列被告因傷害案件，經檢察官提起公訴（九十年度偵字第一二二六七號），本院判
決如左：
    主  文
甲○○傷害人之身體，累犯，處有期徒刑參月，如易科罰金，以參佰元折算壹日。
    事  實
一、甲○○前於民國七十八年間，因違反懲治盜匪條例案件，經台灣高等法院判處有
    期徒刑九年，由最高法院駁回上訴而告確定，其經入監服刑，甫於民國八十六年
    九月三十日縮刑假釋期滿執行完畢。九十年三月二十三日三時許，其至台中市○
    ○街六三號尋找其妻林秀鑾，適乙○○在該處把玩麻將，因甲○○對牌局有所指
    指點點，乙○○因而與甲○○發生口角，二人並進而發生拉扯，甲○○竟基於傷
    害之犯意，手持其所有未據扣案之不明鈍物，毆打乙○○，致乙○○受有頭部外
    傷、前頸部、左頰挫傷紅腫及右手第四、五手指挫傷等傷害。
二、案經乙○○訴由台中市警察局第五分局報告臺灣台中地方法院檢察署檢察官偵查
    起訴。
    理  由
一、訊之被告甲○○固坦承確有於右揭時地，因牌局之事與告訴人乙○○發生口角並
    進而拉扯之情事，惟矢口否認有持不明鈍物毆打告訴人乙○○之行為，並辯稱：
    伊僅有與告訴人乙○○發生拉扯，伊不知告訴人乙○○為何受傷等語。惟查，右
    揭事實，除據告訴人乙○○於警訊及偵查中指述明確外，被告甲○○於本院審理
    中亦不否認有與告訴人乙○○發生口角並進而拉扯，且告訴人乙○○因此次事端
    ，受有頭部外傷、前頸部、左頰挫傷紅腫及右手第四、五手指挫傷等傷害，有財
    團法人私立中國醫藥學院附設醫院診斷證明書一份在卷可憑，參諸告訴人乙○○
    所受頭部外傷之傷勢，應係遭受硬物擊打所致，而非如被告甲○○所辯雙方僅有
    拉扯即足造成，且被告甲○○經此次事端，並未受有任何傷害，故其所為雙方僅
    有拉扯之辯解，核非可採。本件事證明確，被告甲○○傷害犯行，足以認定。
二、核被告甲○○所為，係犯刑法第二百七十七條第一項之傷害罪。另查，被告甲○
    ○前於民國七十八年間，因違反懲治盜匪條例案件，經台灣高等法院判處有期徒
    刑九年，由最高法院駁回上訴而告確定，經入監服刑，甫於民國八十六年九月三
    十日縮刑假釋期滿執行完畢，有臺灣台中地方法院檢察署刑案資料查註紀錄表、
    台灣高等法院被告全國前案紀錄表各一份在卷可稽，其於受有期徒刑之執行完畢
    後，五年以內再犯本件有期徒刑以上之傷害罪，為累犯，應依刑法第四十七條規
    定加重其刑。爰審酌被告甲○○犯罪之動機、目的在因一時口角，即心生憤怒、
    而以暴力傷害他人身體，另其犯後未能坦承犯行，且未與告訴人達成民事和解等
    一切情狀，量處如主文所示之刑，並諭知易科罰金之折算標準。至被告甲○○所
    持以毆打告訴人之不明鈍物，因未據扣案，且無足資識別之標記，另依告訴人之
    指述，該不明鈍物亦非屬違禁物，為免日後執行困難，爰不併為沒收之諭知，附
    此敘明。
據上論斷，應依刑事訴訟法第二百九十九條第一項前段、刑法第二百七十七條第一項
、第四十七條、第四十一條第一項前段、罰金罰鍰提高標準條例第一條前段、第二條
，判決如主文。
中      華      民      國    九十      年     十一     月     十四     日
                                    臺灣臺中地方法院刑事第七庭
                                        法官  林  宗  成
右正本證明與原本無異。
如不服本判決，應於判決送達後十日內向本院提出上訴狀，上訴於臺灣高等法院臺中
分院( 須附繕本 )。
                                        書記官
中      華      民      國    九十      年     十一     月     十四     日
附錄論罪科刑法條：
刑法第二百七十七條第一項：
傷害人之身體或健康者，處三年以下有期徒刑、拘役或一千元以下罰金。


司法院資訊處製作；財團法人民間司法改革基金會備份。
